臺灣新竹地方法院刑事判決
                                      110年度易字第749號
公  訴  人  臺灣新竹地方檢察署檢察官
被      告  劉育謙


上列被告因詐欺案件，經檢察官提起公訴（109年度偵字第12235
號、110年度偵字第5846號），本院依簡式審判程序判決如下：
    主  文
劉育謙犯如附表編號1至3所示之罪，主文及宣告刑如附表編號1
至3所載。應執行有期徒刑陸月，如易科罰金，以新臺幣壹仟元
折算壹日。 
    事實及理由
一、本件犯罪事實及證據，除犯罪事實欄一、第16行應更正「10
    9年4月1日13時11分許…」、第18行應補充「…於109年4月1日
    15時29分許臨櫃提領…」；證據並所犯法條欄應補充「被告
    劉育謙於本院審理時之自白」外，餘均引用檢察官起訴書之
    記載（如附件）。
二、論罪科刑
（一）核被告劉育謙所為，均係犯刑法第339條第1項之詐欺取財
      罪。
（二）被告與真實姓名年籍不詳、綽號「徐先生」之成年男子，
      就上開犯行間，有犯意聯絡及行為分擔，應依刑法第28條
      之規定，論以共同正犯。
（三）被告所犯上開3罪間，犯意各別，行為互殊，犯罪時間、
      地點亦均不同，應予分論併罰。
（四）爰審酌被告正值青壯，身強體健，不知勉力謀事，依循正
      途以獲取一己所需財物，竟為一己私利，與真實姓名年籍
      不詳之成年人共同為詐欺犯行，欠缺尊重他人財產法益之
      觀念，不僅造成執法機關不易查緝犯罪行為人，嚴重危害
      社會治安，助長社會犯罪風氣，更造成被害人求償上之困
      難，惡性非輕，惟念被告犯後坦承犯行，態度尚可，兼衡
      被告有機車材料、外送、餐飲業、電子工廠之工作經歷，
      另考量被告就本案犯行之分工角色及支配程度、實際獲利
      ，暨其犯罪之動機、目的、手段、品行、生活狀況、智識
      程度為高中畢業等一切情狀，分別量處如附表編號1至3所
      示之刑，並定其應執行之刑及諭知易科罰金之折算標準，
      以資懲儆。
據上論斷，應依刑事訴訟法第273條之1第1項、第299條第1項前
段、第310條之2、第454條第2項，判決如主文。
本案經檢察官楊仲萍提起公訴，檢察官葉益發到庭執行職務。
中　　華　　民　　國　　111 　年　　1 　　月　　19　　日
                  刑事第七庭  法　官  王子謙
以上正本證明與原本無異。
如不服本判決應於收受本判決後20日內向本院提出上訴書狀，上
訴書狀應敘述具體理由。上訴書狀未敘述上訴理由者，應於上訴
期間屆滿後20日內補提理由書狀於本院（均須按他造當事人之人
數附繕本）「切勿逕送上級法院」。
中　　華　　民　　國　　111 　年　　1 　　月　　19　　日
                              書記官  廖宜君
附錄本案論罪科刑法條全文：
刑法第339條
意圖為自己或第三人不法之所有，以詐術使人將本人或第三人之
物交付者，處五年以下有期徒刑、拘役或科或併科五十萬元以下
罰金。
以前項方法得財產上不法之利益或使第三人得之者，亦同。
前二項之未遂犯罰之。

附表：
編號 犯罪事實 主文及宣告刑 1 犯罪事實欄一、（一） 劉育謙共同犯詐欺取財罪，處有期徒刑貳月，如易科罰金，以新臺幣壹仟元折算壹日。 2 犯罪事實欄一、（二） 劉育謙共同犯詐欺取財罪，處有期徒刑參月，如易科罰金，以新臺幣壹仟元折算壹日。 3 犯罪事實欄一、（三） 劉育謙共同犯詐欺取財罪，處有期徒刑參月，如易科罰金，以新臺幣壹仟元折算壹日。 
（附件）
臺灣新竹地方檢察署檢察官起訴書
                                    109年度偵字第12235號
                                    110年度偵字第5846號
　　被　　　告　劉育謙　男　23歲（民國00年0月0日生）
　　　　　　　　　　　　住新竹縣○○鎮○○街000巷0號
　　　　　　　　　　　　國民身分證統一編號：Z000000000號
上列被告因詐欺案件，業經偵查終結，認應提起公訴，茲將犯罪
事實及證據並所犯法條分敘如下：
        犯罪事實
一、劉育謙與某真實姓名年籍不詳、自稱「徐先生」成年男子共
    同意圖為自己不法所有，基於詐欺取財之犯意聯絡，於民國
    109年2月中旬某日，在新竹縣竹北市中正東路與博愛街口附
    近，由劉育謙提供其申請之渣打國際商業銀行帳號000-0000
    0000000000號帳戶（下稱渣打帳戶）之存摺、金融卡及密碼
    、網路銀行帳號及密碼予「徐先生」，供作收受被害詐騙之
    人匯款用。「徐先生」取得渣打帳戶後，（一）於109年3月
    初某日，以通訊軟體LINE向張玉蓮佯稱匯款投資云云，致張
    玉蓮陷於錯誤，於109年3月14日19時9分許，在屏東縣東港
    鎮住處，以網路銀行匯款方式匯款新臺幣（下同）15萬元至
    渣打帳戶；（二）於109年3月10日18時44分許，以通訊軟體
    LINE向汪侑松佯稱匯款投資云云，致汪侑松陷於錯誤，於10
    9年3月20日10時33分許、109年3月21日13時7分許各匯款15
    萬元至渣打帳戶。（三）於109年3月初，以通訊軟體LINE向
    郭典盈佯稱匯款投資云云，致郭典盈陷於錯誤，於109年4月
    1日15時11分許，在臺中市大甲區農會，匯款40萬元至渣打
    帳戶。旋遭「徐先生」提領及以網路銀行方式轉帳至其他帳
    戶，劉育謙則於109年4月1日臨櫃提領10萬4,000元後交予「
    徐先生」。嗣張玉蓮、汪侑松、郭典盈發覺受騙後報警處理
    ，而查悉上情。
二、案經新北市政府警察局土城分局報告臺灣新北地方檢察署呈
    請臺灣高等檢察署核轉本署、郭典盈訴由桃園市政府警察局
    楊梅分局報告臺灣桃園地方檢察署呈請臺灣高等檢察署核轉
    本署偵辦。
        證據並所犯法條
一、證據清單及待證事實：
編號 證據名稱 待證事實 1 被告劉育謙於警詢及偵查中之供述 坦承將上開渣打帳戶之存摺、金融卡及密碼、網路銀行帳號及密碼交予「徐先生」，及1次臨櫃提領款項後交予「徐先生」之事實，惟否認有何犯行，辯稱：其係辦理貸款，依對方指示交付帳戶及提領款項云云。 2 證人即被害人張玉蓮、汪侑松、告訴人郭典盈於警詢中之證述 證明被害人張玉蓮、汪侑松、告訴人郭典盈遭詐欺後，匯款上開款項至被告提供之渣打帳戶之事實。 3 被害人張玉蓮、汪侑松、告訴人郭典盈提供之內政部警政署反詐騙諮詢專線紀錄表、派出所受理詐騙帳戶通報警示簡便格式表、金融機構聯防機制通報單、受理刑事案件報案三聯單、受理各類案件紀錄表、匯款交易明細、LINE對話紀錄截圖 證明被害人張玉蓮、汪侑松、告訴人郭典盈遭詐欺後，匯款上開款項至被告提供之渣打帳戶之事實。  4 被告上開渣打帳戶之基本資料及交易明細、現金提款傳票 證明被害人張玉蓮、汪侑松、告訴人郭典盈遭詐欺後，匯款上開款項至被告提供之渣打帳戶，旋遭提領及以網路銀行方式轉帳至其他帳戶，被告則提領10萬4,000元之事實。 
二、核被告所為，係犯刑法第339條第1項詐欺取財罪嫌。被告與
    「徐先生」，有犯意之聯絡及行為之分擔，請論以共同正犯
    。又被告與「徐先生」共同分次提領被害人及告訴人因詐欺
    所匯出之款項，而刑法第339條之詐欺罪，其保護法益乃個
    人財產，故罪數應以多少被害人的財產安寧法益被破壞作為
    計算，請予分論併罰3罪。
三、依刑事訴訟法第251條第1項提起公訴。
　　此　  致
臺灣新竹地方法院
中　　華　　民　　國　 110　　年　　9 　　月　　9 　　日
　　　　　　　　　　　　　　　檢  察  官  楊仲萍
本件正本證明與原本無異
中　　華　　民　　國   110  　年    9     月    29  　日
                              書  記  官  許依婷　
所犯法條：刑法第339條第1項　　
中華民國刑法第339條
（普通詐欺罪）
意圖為自己或第三人不法之所有，以詐術使人將本人或第三人之
物交付者，處 5 年以下有期徒刑、拘役或科或併科 50 萬元以
下罰金。
以前項方法得財產上不法之利益或使第三人得之者，亦同。
前二項之未遂犯罰之。